---
output: html_document
runtime: shiny
---

<h1 style="color:darkgreen"> Causas de Mortes no Brasil </h1>



<h3 style="color:darkgreen"> Mapa de distribuição das Causas de óbitos no Brasil </h3>



A partir da utilização dos botões interativos, que facilitam a análise. É possível observar no mapa, o país em diferentes períodos e estados, além de determinados grupos de Causas de óbitos classificados de acordo com a lista de Classificação Internacional de Doenças e Problemas Relacionados à Saúde, CID10. Sendo que o mapa servirá como uma ferramenta auxiliadora na análise do Bancos de dados, disponíveis do ano de 1996 ao 2012, do Departamento de Informática do Sistema Único de Saúde, DATASUS.   
  
  
```{r,echo=FALSE,message=FALSE,eval=FALSE}
####### EVAL=FALSE para shiny

# http://rpubs.com/rchavelas90/9329
# https://cran.r-project.org/web/packages/googleVis/vignettes/googleVis_examples.html


if (!file.exists("../dados_processados/mortes.Rda"))
{
  load("../dados_processados/datasus_processado.rda")

  datasus_processado$Estado1 <- paste0("BR-",datasus_processado$Estado)
  
  datasus_processado$CAUSABAS1 <- substring(datasus_processado$CAUSABAS,1,3)
  
  load("../dados_processados/cidGrupoLista.rda")
  
  datasus_processado$CIDGrupo <- NA
  
  for (i in 1:length(cidGrupoLista))
  {
    datasus_processado$CIDGrupo[datasus_processado$CAUSABAS1 %in% cidGrupoLista[[i]]] <- names(cidGrupoLista)[i]
  }


  mortes <- aggregate(datasus_processado[,1],by=list(datasus_processado$Estado1,datasus_processado$Ano,datasus_processado$CIDGrupo),function(x) length(x))
  colnames(mortes) <- c("Estado","Ano","Causa","Mortes")
  
save(mortes,file="../dados_processados/mortes.Rda")

}  

#mortes1 <- aggregate(datasus_processado[,1],by=list(datasus_processado$DTOBITO2),function(x) length(x))

```

```{r,echo=FALSE}
#load("../dados_processados/mortes.Rda")
load("mortes.Rda")
#load("../dados_processados/IBGE.Rda")
load("IBGE.Rda")

# pop do Brasil por ano
popBrasilAno <- data.frame(Ano=as.character(c(1996:2012)),stringsAsFactors = FALSE)
popBrasilAno$Pop <- colSums(ibge[,-1])

estadosB <- as.character(ibge$Estado)
AnoB <- as.character(c(1996:2012))

tmp <- expand.grid(estadosB=estadosB,AnoB=AnoB)

tmp$estadosA <- paste0("BR-",tmp$estadosB)
tmp$AnoA <- paste0("X",tmp$AnoB)


mortes$Pop <- NA

for (i in 1:dim(tmp)[1])
{
  mortes$Pop[mortes$Estado==tmp$estadosA[i] & mortes$Ano==tmp$AnoB[i]] <- ibge[ibge$Estado==tmp$estadosB[i],tmp$AnoA[i]]
}

a <- aggregate(mortes[,"Mortes"],by=list(mortes[,"Causa"],mortes[,"Ano"]),sum)

a$Pop <- NA
for (i in as.character(c(1996:2012)))
{
  a$Pop[a[,2]==i] <- popBrasilAno$Pop[popBrasilAno$Ano==i]  
}

mortesBrasil <- data.frame(Estado="Brasil",Ano=a[,2],Causa=a[,1],Mortes=a[,3],Pop=a[,4],stringsAsFactors = FALSE)



tmp1 <- rbind(mortes,mortesBrasil)

mortes <- tmp1
mortes <- mortes[mortes$Ano !="2013",] # excluindo 2013 (não há dados do IBGE)
mortes$MortesHab <- (mortes$Mortes/mortes$Pop)*100000   # mortes por 100 mil habitantes

```


#### Selecione o ano e a causa da morte (escolha no menu ou digite):

```{r,echo=FALSE,message=FALSE}
# ## https://cran.r-project.org/web/packages/googleVis/vignettes/googleVis.pdf

library(shiny)
selectInput("Ano","Ano:", choices=sort(unique(mortes$Ano)),selected = "2012")
selectInput("Causa","Causa da morte:", choices=unique(mortes$Causa),selected="Melanoma e outras(os) neoplasias malignas da pele")
selectInput("Estat","Estatística:", choices=c("Total de mortes","Total de mortes por 100 mil habitantes"),selected="Total de mortes por 100 mil habitantes")

```

```{r,echo=FALSE}

SubSetDados <- function(Ano,Causa)
{
  tmp <- mortes[mortes$Ano==Ano & mortes$Causa==Causa,]
  return(tmp)
}
```

```{r,echo=FALSE}
# http://stackoverflow.com/questions/30443625/how-do-i-build-a-reactive-dataframe-in-r-shiny


```

```{r,echo=FALSE,message=FALSE}

library(googleVis)

Mapa <- function(Ano, Causa, Estat) { 
  op <- options(gvis.plot.tag = "chart")
  var <- ifelse(Estat=="Total de mortes","Mortes","MortesHab")
  gvisGeoChart(mortes[mortes$Ano == Ano & mortes$Causa == Causa,],
               locationvar = "Estado",
               colorvar = var,
               options = list(region = "BR",
                              displayMode = "regions",
                              resolution = "provinces",
                              height = 1000,
                              width = 1050))
}

```


```{r,echo=FALSE, results='asis'}
foo <- renderGvis({
  Mapa(input$Ano, input$Causa,input$Estat)
})

renderUI({
  HTML(foo())
})
```



<h3 style="color:darkgreen"> Mortes ao longo do tempo </h3


Total de mortes de acordo com a seleção feita no gráfico anterior 

```{r,echo=FALSE}
selectInput("Estado","Estado:", choices=unique(c("Brasil",sort(unique(mortes$Estado)))))
```


```{r,echo=FALSE}


library(ggplot2)

BarraTemporal <- function(Causa,Estat,Estado)
  {
   var <- ifelse(Estat=="Total de mortes","Mortes","MortesHab")
   temp <- mortes[mortes$Causa == Causa & mortes$Estado == Estado,c("Ano",var)]
   colnames(temp)=c("Ano","var")
   return(ggplot(temp, aes(x = factor(Ano), y = var)) + geom_bar(stat = "identity",fill="darkgreen")+xlab("Ano")+ylab(Estat)+ggtitle(paste0("Causa: ",Causa)))
}

#http://www.color-hex.com/color/cbb69d
BarraTemporal2 <- function(Causa,Estat,Estado)
{
  var <- ifelse(Estat=="Total de mortes","Mortes","MortesHab")
#   if (Estado=="Brasil")
#   {
#     temp <- mortes[mortes$Causa == Causa,c("Ano","MortesHab")]
#   }
#   else 
#   {
   temp <- mortes[mortes$Causa == Causa & mortes$Estado == Estado,c("Ano",var)]
#   }
  a <- aggregate(temp[,var],by=list(temp$Ano),sum)
  colnames(a)=c("Ano",Estat)
  gvisColumnChart(a,options = list(title=Causa,titlePosition='out',legend="none",height = 500,
                              width = 1000, colors="['#298b44']", hAxis="{slantedText: true, slantedTextAngle: 45}",titleTextStyle="{color:'black',fontName:'Helvetica'}"))
}


```

```{r,echo=FALSE,message=TRUE,eval=FALSE}
ee <- environment()
renderPlot(expr=BarraTemporal(Causa=input$Causa,Estat=input$Estat,Estado=input$Estado), env = ee,width=1000,height=500)
```




```{r,echo=FALSE, results='asis'}
foo2 <- renderGvis({
  BarraTemporal2(Causa=input$Causa,Estat=input$Estat,Estado=input$Estado)
})

renderUI({
  HTML(foo2())
})
```


```{r,echo=FALSE,message=FALSE,warning=FALSE,eval=FALSE}
#library(DT)
#datatable(mortes[mortes$Ano==input$Ano & mortes$Causa==input$Causa,], options = list(pageLength = 27))

ee <- environment()

renderDataTable(expr=SubSetDados(input$Ano,input$Causa), env = ee, quoted=FALSE,options = list(pageLength=27))

```


<h3 style="color:darkgreen"> Dados </h3>


A tabela a seguir apresenta total populacional, número de mortes e número de mortes por 100 mil habitantes por Estado, Ano e Causa.

```{r,echo=FALSE,message=FALSE,warning=FALSE}
#library(DT)
#datatable(mortes[mortes$Ano==input$Ano & mortes$Causa==input$Causa,], options = list(pageLength = 27))

ee <- environment()

renderDataTable(mortes, env = ee, quoted=FALSE,options = list(pageLength=27))

```
