---
title: Recodificação das variáveis
output: html_document
---
## Estatísticas descritivas

Aqui faremos estatísticas descritivas

```{r,eval=FALSE}
load("../dados_processados/datasus.Rda")



table(datasus$SEXO,useNA="always")

datasus$SEXO1 <- NA

datasus$SEXO1[datasus$SEXO==1] <- "Masculino"

datasus$SEXO1[datasus$SEXO==2] <- "Feminino"

table(datasus$SEXO1,useNA="always")

table(datasus$RACACOR,useNA="always")

datasus$RACACOR1 <- NA

datasus$RACACOR1[datasus$RACACOR==1] <- "Branco"
datasus$RACACOR1[datasus$RACACOR==2] <- "Preta"
datasus$RACACOR1[datasus$RACACOR==3] <- "Amarela"
datasus$RACACOR1[datasus$RACACOR==4] <- "Pardo"
datasus$RACACOR1[datasus$RACACOR==5] <- "Indigena"


table(datasus$RACACOR1)

datasus$ESTCIV1 <- NA

datasus$ESTCIV1[datasus$ESTCIV=="1"] <- "Solteiro"
datasus$ESTCIV1[datasus$ESTCIV=="2"] <- "Casado"
datasus$ESTCIV1[datasus$ESTCIV=="3"] <- "Viuvo"
datasus$ESTCIV1[datasus$ESTCIV=="4"] <- "Separado judicialmente"
datasus$ESTCIV1[datasus$ESTCIV=="5"] <- "União consensual"

table(datasus$ESTCIV,useNA="always")

table(datasus$ESTCIV1,useNA="always")

table(datasus$ESC,useNA="always")

datasus$ESC1 <- NA

datasus$ESC1[datasus$ESC=="1"] <- "Nenhuma"
datasus$ESC1[datasus$ESC=="2"] <- "1 a 3 anos"
datasus$ESC1[datasus$ESC=="3"] <- "4 a 7 anos"
datasus$ESC1[datasus$ESC=="4"] <- "8 a 11 anos"
datasus$ESC1[datasus$ESC=="5"] <- "12 ou mais"


table(datasus$ESC1,useNA="always")



table(datasus$ESC,useNA="always")



```

Idades


```{r,eval=FALSE}
table(datasus$IDADE,useNA="always")
datasus$IDADE1 <- ifelse(datasus$IDADE ==999,NA,datasus$IDADE)
```

Vamos agora excluir as observações de pessoas com menos de 1 anos de vida, isto é, vamos considerar apenas códigos de idade maiores que 400.
```{r,eval=FALSE}
datasusNovo <- datasus[datasus$IDADE1 >= 400,]

datasusNovo$IDADE1 <- datasusNovo$IDADE1-400

hist(datasusNovo$IDADE1,xlab="Idade",ylab="Frequência",main="Histograma das idades de óbito",col=c("lightblue"))
```



A variável CAUSABAS contém a causa básica de morte, conforme a [Classificação Internacional de Doença (CID)](http://cid.ninsaude.com/), 10a. Revisão.

Por exemplo, o código A90 indica Dengue e o código A91 indica febre hemorrágica devida ao vírus da dengue.





```{r,eval=FALSE}


tmp1 <- as.character(datasusNovo$DTOBITO)

tmp2 <- nchar(tmp1)

table(tmp2)

datasusNovo$DTOBITO1 <- NA

datasusNovo$DTOBITO1[tmp2==7] <- paste0("0",tmp1[tmp2==7])
datasusNovo$DTOBITO1[tmp2==8] <- tmp1[tmp2==8]

datasusNovo$DTOBITO2 <- as.Date(datasusNovo$DTOBITO1,"%d%m%Y")


tmp1a <- as.character(datasusNovo$DTNASC)

tmp2a <- nchar(tmp1a)

table(tmp2a)

datasusNovo$DTNASC1 <- NA

datasusNovo$DTNASC1[tmp2a==7] <- paste0("0",tmp1a[tmp2a==7])
datasusNovo$DTNASC1[tmp2a==8] <- tmp1a[tmp2a==8]

datasusNovo$DTNASC2 <- as.Date(datasusNovo$DTNASC1,"%d%m%Y")


datasus_processado <- datasusNovo[,c("CODBAIRES","CODMUNRES","CAUSABAS","Estado","Ano","SEXO1" ,    "RACACOR1" , "ESTCIV1" , "ESC1",      "IDADE1"  , "DTOBITO2","DTNASC2" )]

save(datasus_processado,file="../dados_processados/datasus_processado.Rda")

```


