---
title: "Mortes de acordo com a idade"
output: html_document
runtime: shiny
---


## Curva de distribuição da idade de óbitos por causa

Na seção a partir da escolha das opções: Ano, Causa da morte e Estado, é gerado um gráfico que realiza uma distinção pelo gênero e uma tabela de apoio, que contém algumas estatísticas descritivas, que auxiliam na análise dos dados do DATASUS. A tabela contém: o total bruto, porcentagem, média e mediana da quantidade de mortes, separadas pelo sexo do indivíduo. 

```{r,echo=FALSE,message=FALSE,eval=TRUE}


if (!file.exists("../dados_processados/idade.Rda"))
{
  load("../dados_processados/datasus_processado.rda")


  datasus_processado$CAUSABAS1 <- substring(datasus_processado$CAUSABAS,1,3)
  
  load("../dados_processados/cidGrupoLista.rda")
  
  datasus_processado$CIDGrupo <- NA
  
  for (i in 1:length(cidGrupoLista))
  {
    datasus_processado$CIDGrupo[datasus_processado$CAUSABAS1 %in% cidGrupoLista[[i]]] <- names(cidGrupoLista)[i]
  }

  idade <- datasus_processado[,c("IDADE1","SEXO1","CIDGrupo","CAUSABAS1","Estado","Ano")]
  
  names(idade)[names(idade)=="CIDGrupo"] <- "Causa"

save(idade,file="../dados_processados/idade.Rda")

}  

load("../dados_processados/idade.Rda")
```





#### Selecione o ano e a causa da morte (escolha no menu ou digite):

```{r,echo=FALSE,message=FALSE}
library(shiny)
selectInput("Ano","Ano:", choices=c("1996-2013",sort(unique(idade$Ano))),selected = "2013")
selectInput("Causa","Causa da morte:", choices=unique(idade$Causa),selected="Melanoma e outras(os) neoplasias malignas da pele")
selectInput("Estado","Estado:", choices=c("Brasil",sort(unique(idade$Estado))),selected="Brasil")

```


```{r,echo=FALSE}
library(ggplot2)
curva <- function(Causa="Micoses",Estado,Ano)
  {
  Estado1 <- c()
  if (Estado=="Brasil")
  {
    Estado1 <- unique(idade$Estado)
  } else {
    Estado1 <- Estado
  }
  
  Ano1 <- c()
  if (Ano=="1996-2013")
  {
    Ano1 <- unique(idade$Ano)
  } else {
    Ano1 <- Ano
  }
  
  
  sexo=c("Feminino","Masculino")
  temp <- idade[idade$Causa %in% Causa & idade$SEXO1 %in% sexo & idade$Estado %in% Estado1 & idade$Ano %in% Ano1,]
  temp$sexoN <- as.factor(as.character(temp$SEXO1))
  print(head(temp))
  e <- environment()
  return(ggplot(temp, aes_string(x="IDADE1", fill="sexoN"),environment=e) +
  geom_density(alpha=.5) + xlab("Idade") + ylab(" ")+theme(axis.title.y = element_blank(),axis.ticks.y = element_blank(),axis.text.y = element_blank())+
  guides(fill = guide_legend(title="Sexo")) +
 labs(title=Causa))
}



totaisSexo <- function(Causa="Micoses",Estado,Ano)
  {
  sexo=c("Feminino","Masculino")
  
   Estado1 <- c()
  if (Estado=="Brasil")
  {
    Estado1 <- unique(idade$Estado)
  } else {
    Estado1 <- Estado
  }
  
  Ano1 <- c()
  if (Ano=="1996-2013")
  {
    Ano1 <- unique(idade$Ano)
  } else {
    Ano1 <- Ano
  }
  
  temp <- idade[idade$Causa %in% Causa & idade$SEXO1 %in% sexo & idade$Estado %in% Estado1 & idade$Ano %in% Ano1,]
  tmp <- as.data.frame(table(temp$SEXO1))
  tmp<- tmp[tmp$Freq>0,]
  tmp$Porcentagem <- round(tmp[,2]/sum(tmp[,2])*100,0)
  tmp$Media <- as.numeric(t(round(c(mean(temp[temp$SEXO1=="Masculino","IDADE1"]),mean(temp[temp$SEXO1=="Feminino","IDADE1"])),0)))
  tmp$Mediana <- as.numeric(t(round(c(median(temp[temp$SEXO1=="Masculino","IDADE1"]),median(temp[temp$SEXO1=="Feminino","IDADE1"])),0)))
  colnames(tmp) <- c("Sexo","Total de Mortes","%","Média","Mediana")
  row.names(tmp) <- NULL
  
return(tmp)
}
```


```{r,echo=FALSE,message=TRUE}
ee <- environment()
renderPlot(expr=curva(Causa=input$Causa,Estado=input$Estado,Ano=input$Ano), env = ee,width=700,height=800)
```


```{r,echo=FALSE}
renderTable(totaisSexo(Causa=input$Causa,Estado=input$Estado,Ano=input$Ano))
```

