---
title: "Causas mais comuns de óbito por faixa etária ao longo do tempo"
output: html_document
---


Para cada faixa etária, as 8 causas mais comuns de óbito foram consideradas. Os gráficos a seguir apresentam a porcentagem do total de óbitos nas causas comuns ao longo do tempo (1996 a 2013). "Causas mal definidas e desconhecidas de mortalidade" não foram incluídas nesta análise.


```{r,echo=FALSE,message=FALSE,eval=TRUE}
library(ggplot2)
library(xts)
library(dygraphs)
library(DT)

if (!file.exists("../dados_processados/idade1_4.Rda")|!file.exists("../dados_processados/idade5_9.Rda")
    |!file.exists("../dados_processados/idade10_14.Rda")| !file.exists("../dados_processados/idade15_19.Rda")
    |!file.exists("../dados_processados/idade20_24.Rda")| !file.exists("../dados_processados/idade25_29.Rda")
    |!file.exists("../dados_processados/idade30_34.Rda")| !file.exists("../dados_processados/idade35_39.Rda")
    |!file.exists("../dados_processados/idade40_49.Rda")| !file.exists("../dados_processados/idade50_59.Rda")
    |!file.exists("../dados_processados/idade60_69.Rda")| !file.exists("../dados_processados/idade70_79.Rda")
    |!file.exists("../dados_processados/idade80_89.Rda")| !file.exists("../dados_processados/idade90.Rda"))

{

load("../dados_processados/idade.Rda")

idade <- idade[-which(idade$Causa == "Causas mal definidas e desconhecidas de mortalidade"),]
    
}
```
  

```{r,echo=FALSE,message=FALSE,eval=TRUE}
if (!file.exists("../dados_processados/idade1_4.Rda"))

{
tt <- idade[idade$IDADE1>=1 & idade$IDADE1<5,c("Causa","Ano")]
tt <- tt[complete.cases(tt),]
a <- as.data.frame(table(tt$Causa))
a <- a[order(a[,2],decreasing=TRUE),]
causasPrinc <- as.character(a[1:8,1]) # selecionando as 8 causas mais comuns
n <- dim(tt)[1]
tmp <- tt[tt$Causa %in% causasPrinc,]

tmp0 <- as.data.frame(table(tmp$Causa,tmp$Ano))
colnames(tmp0) <- c("Causa","Ano","Freq")

tmp1 <- as.data.frame(table(tmp$Ano))
colnames(tmp1) <- c("Ano","TotaldeMortes")

tmp2 <- merge(tmp0,tmp1)

tmp2$Porcentagem <- round((tmp2$Freq/tmp2$TotaldeMortes)*100,2)
tmp2$Ano <- as.numeric(as.character(tmp2$Ano))

save(tmp2,file="../dados_processados/idade1_4.Rda")

}
```


```{r,echo=FALSE,message=FALSE,eval=TRUE}
if (!file.exists("../dados_processados/idade5_9.Rda"))

{
tt <- idade[idade$IDADE1>=5 & idade$IDADE1<10,c("Causa","Ano")]
tt <- tt[complete.cases(tt),]
a <- as.data.frame(table(tt$Causa))
a <- a[order(a[,2],decreasing=TRUE),]
causasPrinc <- as.character(a[1:8,1]) # selecionando as 8 causas mais comuns
n <- dim(tt)[1]
tmp <- tt[tt$Causa %in% causasPrinc,]

tmp0 <- as.data.frame(table(tmp$Causa,tmp$Ano))
colnames(tmp0) <- c("Causa","Ano","Freq")

tmp1 <- as.data.frame(table(tmp$Ano))
colnames(tmp1) <- c("Ano","TotaldeMortes")

tmp2 <- merge(tmp0,tmp1)

tmp2$Porcentagem <- round((tmp2$Freq/tmp2$TotaldeMortes)*100,2)
tmp2$Ano <- as.numeric(as.character(tmp2$Ano))

save(tmp2,file="../dados_processados/idade5_9.Rda")

}
```



```{r,echo=FALSE,message=FALSE,eval=TRUE}
if (!file.exists("../dados_processados/idade10_14.Rda"))

{

tt <- idade[idade$IDADE1>=10 & idade$IDADE1<15,c("Causa","Ano")]
tt <- tt[complete.cases(tt),]
a <- as.data.frame(table(tt$Causa))
a <- a[order(a[,2],decreasing=TRUE),]
causasPrinc <- as.character(a[1:8,1]) # selecionando as 8 causas mais comuns
n <- dim(tt)[1]
tmp <- tt[tt$Causa %in% causasPrinc,]

tmp0 <- as.data.frame(table(tmp$Causa,tmp$Ano))
colnames(tmp0) <- c("Causa","Ano","Freq")

tmp1 <- as.data.frame(table(tmp$Ano))
colnames(tmp1) <- c("Ano","TotaldeMortes")

tmp2 <- merge(tmp0,tmp1)

tmp2$Porcentagem <- round((tmp2$Freq/tmp2$TotaldeMortes)*100,2)
tmp2$Ano <- as.numeric(as.character(tmp2$Ano))

save(tmp2,file="../dados_processados/idade10_14.Rda")

}
```




```{r,echo=FALSE,message=FALSE,eval=TRUE}
if (!file.exists("../dados_processados/idade15_19.Rda"))

{
tt <- idade[idade$IDADE1>=15 & idade$IDADE1<20,c("Causa","Ano")]
tt <- tt[complete.cases(tt),]
a <- as.data.frame(table(tt$Causa))
a <- a[order(a[,2],decreasing=TRUE),]
causasPrinc <- as.character(a[1:8,1]) # selecionando as 8 causas mais comuns
n <- dim(tt)[1]
tmp <- tt[tt$Causa %in% causasPrinc,]

tmp0 <- as.data.frame(table(tmp$Causa,tmp$Ano))
colnames(tmp0) <- c("Causa","Ano","Freq")

tmp1 <- as.data.frame(table(tmp$Ano))
colnames(tmp1) <- c("Ano","TotaldeMortes")

tmp2 <- merge(tmp0,tmp1)

tmp2$Porcentagem <- round((tmp2$Freq/tmp2$TotaldeMortes)*100,2)
tmp2$Ano <- as.numeric(as.character(tmp2$Ano))

save(tmp2,file="../dados_processados/idade15_19.Rda")

}
```



```{r,echo=FALSE,message=FALSE,eval=TRUE}
if (!file.exists("../dados_processados/idade20_24.Rda"))

{
tt <- idade[idade$IDADE1>=20 & idade$IDADE1<25,c("Causa","Ano")]
tt <- tt[complete.cases(tt),]
a <- as.data.frame(table(tt$Causa))
a <- a[order(a[,2],decreasing=TRUE),]
causasPrinc <- as.character(a[1:8,1]) # selecionando as 8 causas mais comuns
n <- dim(tt)[1]
tmp <- tt[tt$Causa %in% causasPrinc,]

tmp0 <- as.data.frame(table(tmp$Causa,tmp$Ano))
colnames(tmp0) <- c("Causa","Ano","Freq")

tmp1 <- as.data.frame(table(tmp$Ano))
colnames(tmp1) <- c("Ano","TotaldeMortes")

tmp2 <- merge(tmp0,tmp1)

tmp2$Porcentagem <- round((tmp2$Freq/tmp2$TotaldeMortes)*100,2)
tmp2$Ano <- as.numeric(as.character(tmp2$Ano))

save(tmp2,file="../dados_processados/idade20_24.Rda")

}
```



```{r,echo=FALSE,message=FALSE,eval=TRUE}
if (!file.exists("../dados_processados/idade25_29.Rda"))

{
tt <- idade[idade$IDADE1>=25 & idade$IDADE1<30,c("Causa","Ano")]
tt <- tt[complete.cases(tt),]
a <- as.data.frame(table(tt$Causa))
a <- a[order(a[,2],decreasing=TRUE),]
causasPrinc <- as.character(a[1:8,1]) # selecionando as 8 causas mais comuns
n <- dim(tt)[1]
tmp <- tt[tt$Causa %in% causasPrinc,]

tmp0 <- as.data.frame(table(tmp$Causa,tmp$Ano))
colnames(tmp0) <- c("Causa","Ano","Freq")

tmp1 <- as.data.frame(table(tmp$Ano))
colnames(tmp1) <- c("Ano","TotaldeMortes")

tmp2 <- merge(tmp0,tmp1)

tmp2$Porcentagem <- round((tmp2$Freq/tmp2$TotaldeMortes)*100,2)
tmp2$Ano <- as.numeric(as.character(tmp2$Ano))

save(tmp2,file="../dados_processados/idade25_29.Rda")

}
```




```{r,echo=FALSE,message=FALSE,eval=TRUE}
if (!file.exists("../dados_processados/idade30_34.Rda"))

{
tt <- idade[idade$IDADE1>=30 & idade$IDADE1<35,c("Causa","Ano")]
tt <- tt[complete.cases(tt),]
a <- as.data.frame(table(tt$Causa))
a <- a[order(a[,2],decreasing=TRUE),]
causasPrinc <- as.character(a[1:8,1]) # selecionando as 8 causas mais comuns
n <- dim(tt)[1]
tmp <- tt[tt$Causa %in% causasPrinc,]

tmp0 <- as.data.frame(table(tmp$Causa,tmp$Ano))
colnames(tmp0) <- c("Causa","Ano","Freq")

tmp1 <- as.data.frame(table(tmp$Ano))
colnames(tmp1) <- c("Ano","TotaldeMortes")

tmp2 <- merge(tmp0,tmp1)

tmp2$Porcentagem <- round((tmp2$Freq/tmp2$TotaldeMortes)*100,2)
tmp2$Ano <- as.numeric(as.character(tmp2$Ano))

save(tmp2,file="../dados_processados/idade30_34.Rda")

}
```




```{r,echo=FALSE,message=FALSE,eval=TRUE}
if (!file.exists("../dados_processados/idade35_39.Rda"))

{
tt <- idade[idade$IDADE1>=35 & idade$IDADE1<40,c("Causa","Ano")]
tt <- tt[complete.cases(tt),]
a <- as.data.frame(table(tt$Causa))
a <- a[order(a[,2],decreasing=TRUE),]
causasPrinc <- as.character(a[1:8,1]) # selecionando as 8 causas mais comuns
n <- dim(tt)[1]
tmp <- tt[tt$Causa %in% causasPrinc,]

tmp0 <- as.data.frame(table(tmp$Causa,tmp$Ano))
colnames(tmp0) <- c("Causa","Ano","Freq")

tmp1 <- as.data.frame(table(tmp$Ano))
colnames(tmp1) <- c("Ano","TotaldeMortes")

tmp2 <- merge(tmp0,tmp1)

tmp2$Porcentagem <- round((tmp2$Freq/tmp2$TotaldeMortes)*100,2)
tmp2$Ano <- as.numeric(as.character(tmp2$Ano))

save(tmp2,file="../dados_processados/idade35_39.Rda")

}
```



```{r,echo=FALSE,message=FALSE,eval=TRUE}
if (!file.exists("../dados_processados/idade40_49.Rda"))

{
tt <- idade[idade$IDADE1>=40 & idade$IDADE1<50,c("Causa","Ano")]
tt <- tt[complete.cases(tt),]
a <- as.data.frame(table(tt$Causa))
a <- a[order(a[,2],decreasing=TRUE),]
causasPrinc <- as.character(a[1:8,1]) # selecionando as 8 causas mais comuns
n <- dim(tt)[1]
tmp <- tt[tt$Causa %in% causasPrinc,]

tmp0 <- as.data.frame(table(tmp$Causa,tmp$Ano))
colnames(tmp0) <- c("Causa","Ano","Freq")

tmp1 <- as.data.frame(table(tmp$Ano))
colnames(tmp1) <- c("Ano","TotaldeMortes")

tmp2 <- merge(tmp0,tmp1)

tmp2$Porcentagem <- round((tmp2$Freq/tmp2$TotaldeMortes)*100,2)
tmp2$Ano <- as.numeric(as.character(tmp2$Ano))

save(tmp2,file="../dados_processados/idade40_49.Rda")

}
```





```{r,echo=FALSE,message=FALSE,eval=TRUE}
if (!file.exists("../dados_processados/idade50_59.Rda"))

{
tt <- idade[idade$IDADE1>=50 & idade$IDADE1<60,c("Causa","Ano")]
tt <- tt[complete.cases(tt),]
a <- as.data.frame(table(tt$Causa))
a <- a[order(a[,2],decreasing=TRUE),]
causasPrinc <- as.character(a[1:8,1]) # selecionando as 8 causas mais comuns
n <- dim(tt)[1]
tmp <- tt[tt$Causa %in% causasPrinc,]

tmp0 <- as.data.frame(table(tmp$Causa,tmp$Ano))
colnames(tmp0) <- c("Causa","Ano","Freq")

tmp1 <- as.data.frame(table(tmp$Ano))
colnames(tmp1) <- c("Ano","TotaldeMortes")

tmp2 <- merge(tmp0,tmp1)

tmp2$Porcentagem <- round((tmp2$Freq/tmp2$TotaldeMortes)*100,2)
tmp2$Ano <- as.numeric(as.character(tmp2$Ano))

save(tmp2,file="../dados_processados/idade50_59.Rda")

}
```





```{r,echo=FALSE,message=FALSE,eval=TRUE}
if (!file.exists("../dados_processados/idade60_69.Rda"))

{
tt <- idade[idade$IDADE1>=60 & idade$IDADE1<70,c("Causa","Ano")]
tt <- tt[complete.cases(tt),]
a <- as.data.frame(table(tt$Causa))
a <- a[order(a[,2],decreasing=TRUE),]
causasPrinc <- as.character(a[1:8,1]) # selecionando as 8 causas mais comuns
n <- dim(tt)[1]
tmp <- tt[tt$Causa %in% causasPrinc,]

tmp0 <- as.data.frame(table(tmp$Causa,tmp$Ano))
colnames(tmp0) <- c("Causa","Ano","Freq")

tmp1 <- as.data.frame(table(tmp$Ano))
colnames(tmp1) <- c("Ano","TotaldeMortes")

tmp2 <- merge(tmp0,tmp1)

tmp2$Porcentagem <- round((tmp2$Freq/tmp2$TotaldeMortes)*100,2)
tmp2$Ano <- as.numeric(as.character(tmp2$Ano))

save(tmp2,file="../dados_processados/idade60_69.Rda")

}
```





```{r,echo=FALSE,message=FALSE,eval=TRUE}
if (!file.exists("../dados_processados/idade70_79.Rda"))

{
tt <- idade[idade$IDADE1>=70 & idade$IDADE1<80,c("Causa","Ano")]
tt <- tt[complete.cases(tt),]
a <- as.data.frame(table(tt$Causa))
a <- a[order(a[,2],decreasing=TRUE),]
causasPrinc <- as.character(a[1:8,1]) # selecionando as 8 causas mais comuns
n <- dim(tt)[1]
tmp <- tt[tt$Causa %in% causasPrinc,]

tmp0 <- as.data.frame(table(tmp$Causa,tmp$Ano))
colnames(tmp0) <- c("Causa","Ano","Freq")

tmp1 <- as.data.frame(table(tmp$Ano))
colnames(tmp1) <- c("Ano","TotaldeMortes")

tmp2 <- merge(tmp0,tmp1)

tmp2$Porcentagem <- round((tmp2$Freq/tmp2$TotaldeMortes)*100,2)
tmp2$Ano <- as.numeric(as.character(tmp2$Ano))

save(tmp2,file="../dados_processados/idade70_79.Rda")

}
```





```{r,echo=FALSE,message=FALSE,eval=TRUE}
if (!file.exists("../dados_processados/idade80_89.Rda"))

{
tt <- idade[idade$IDADE1>=80 & idade$IDADE1<90,c("Causa","Ano")]
tt <- tt[complete.cases(tt),]
a <- as.data.frame(table(tt$Causa))
a <- a[order(a[,2],decreasing=TRUE),]
causasPrinc <- as.character(a[1:8,1]) # selecionando as 8 causas mais comuns
n <- dim(tt)[1]
tmp <- tt[tt$Causa %in% causasPrinc,]

tmp0 <- as.data.frame(table(tmp$Causa,tmp$Ano))
colnames(tmp0) <- c("Causa","Ano","Freq")

tmp1 <- as.data.frame(table(tmp$Ano))
colnames(tmp1) <- c("Ano","TotaldeMortes")

tmp2 <- merge(tmp0,tmp1)

tmp2$Porcentagem <- round((tmp2$Freq/tmp2$TotaldeMortes)*100,2)
tmp2$Ano <- as.numeric(as.character(tmp2$Ano))

save(tmp2,file="../dados_processados/idade80_89.Rda")

}
```




```{r,echo=FALSE,message=FALSE,eval=TRUE}
if (!file.exists("../dados_processados/idade90.Rda"))

{
tt <- idade[idade$IDADE1>=90,c("Causa","Ano")]
tt <- tt[complete.cases(tt),]
a <- as.data.frame(table(tt$Causa))
a <- a[order(a[,2],decreasing=TRUE),]
causasPrinc <- as.character(a[1:8,1]) # selecionando as 8 causas mais comuns
n <- dim(tt)[1]
tmp <- tt[tt$Causa %in% causasPrinc,]

tmp0 <- as.data.frame(table(tmp$Causa,tmp$Ano))
colnames(tmp0) <- c("Causa","Ano","Freq")

tmp1 <- as.data.frame(table(tmp$Ano))
colnames(tmp1) <- c("Ano","TotaldeMortes")

tmp2 <- merge(tmp0,tmp1)

tmp2$Porcentagem <- round((tmp2$Freq/tmp2$TotaldeMortes)*100,2)
tmp2$Ano <- as.numeric(as.character(tmp2$Ano))

save(tmp2,file="../dados_processados/idade90.Rda")

}
```









## De 1 a 4 anos de vida


```{r,echo=FALSE,message=FALSE,fig.height=8,fig.width=8}
load("../dados_processados/idade1_4.Rda")

cc <- as.character(unique(tmp2$Causa))

c1 <- xts(x=tmp2[tmp2$Causa %in% cc[1],c("Porcentagem")],order.by = yearmon(tmp2[tmp2$Causa %in% cc[1],"Ano"]))
c2 <- xts(x=tmp2[tmp2$Causa %in% cc[2],c("Porcentagem")],order.by = yearmon(tmp2[tmp2$Causa %in% cc[2],"Ano"]))
c3 <- xts(x=tmp2[tmp2$Causa %in% cc[3],c("Porcentagem")],order.by = yearmon(tmp2[tmp2$Causa %in% cc[3],"Ano"]))
c4 <- xts(x=tmp2[tmp2$Causa %in% cc[4],c("Porcentagem")],order.by = yearmon(tmp2[tmp2$Causa %in% cc[4],"Ano"]))
c5 <- xts(x=tmp2[tmp2$Causa %in% cc[5],c("Porcentagem")],order.by = yearmon(tmp2[tmp2$Causa %in% cc[5],"Ano"]))
c6 <- xts(x=tmp2[tmp2$Causa %in% cc[6],c("Porcentagem")],order.by = yearmon(tmp2[tmp2$Causa %in% cc[6],"Ano"]))
c7 <- xts(x=tmp2[tmp2$Causa %in% cc[7],c("Porcentagem")],order.by = yearmon(tmp2[tmp2$Causa %in% cc[7],"Ano"]))
c8 <- xts(x=tmp2[tmp2$Causa %in% cc[8],c("Porcentagem")],order.by = yearmon(tmp2[tmp2$Causa %in% cc[8],"Ano"]))

ttt <- cbind(c1=c1,c2=c2,c3=c3,c4=c4,c5=c5,c6=c6,c7=c7,c8=c8)

dygraph(ttt) %>%
  dySeries("c1", label = cc[1]) %>%
  dySeries("c2", label = cc[2]) %>%
  dySeries("c3", label = cc[3]) %>%
  dySeries("c4", label = cc[4]) %>%
  dySeries("c5", label = cc[5]) %>%
  dySeries("c6", label = cc[6]) %>%
  dySeries("c7", label = cc[7]) %>%
  dySeries("c8", label = cc[8]) %>%
  dyRangeSelector() %>%
  dyLegend(show = "follow")
```






```{r,echo=FALSE,eval=FALSE}
ggplot(tmp2,
        aes(y=Porcentagem,x=Ano,col=Causa))+
    geom_line(size=1)+ theme(legend.direction ="vertical",legend.position = "bottom")+guides(fill=guide_legend(ncol=2))

```



```{r,echo=FALSE,eval=FALSE}
library(ggvis)

all_values <- function(x) {
  if(is.null(x)) return(NULL)
  paste0(names(x), ": ", format(x), collapse = "<br />")
}

tmp2 %>% ggvis(~Ano, ~Porcentagem, stroke = ~Causa)%>%
  layer_lines() %>% add_tooltip(all_values, "hover") %>% hide_legend(scales="stroke")

```


```{r,echo=FALSE,message=FALSE,warning=FALSE,eval=FALSE}
ee <- environment()
renderDataTable(tmp2, env = ee, quoted=FALSE,options = list(pageLength=8))
```

```{r,echo=FALSE}
datatable(tmp2, options = list(pageLength = 8))
```



## De 5 a 9 anos de vida


```{r,echo=FALSE,message=FALSE,fig.height=8,fig.width=8}

load("../dados_processados/idade5_9.Rda")

cc <- as.character(unique(tmp2$Causa))

c1 <- xts(x=tmp2[tmp2$Causa %in% cc[1],c("Porcentagem")],order.by = yearmon(tmp2[tmp2$Causa %in% cc[1],"Ano"]))
c2 <- xts(x=tmp2[tmp2$Causa %in% cc[2],c("Porcentagem")],order.by = yearmon(tmp2[tmp2$Causa %in% cc[2],"Ano"]))
c3 <- xts(x=tmp2[tmp2$Causa %in% cc[3],c("Porcentagem")],order.by = yearmon(tmp2[tmp2$Causa %in% cc[3],"Ano"]))
c4 <- xts(x=tmp2[tmp2$Causa %in% cc[4],c("Porcentagem")],order.by = yearmon(tmp2[tmp2$Causa %in% cc[4],"Ano"]))
c5 <- xts(x=tmp2[tmp2$Causa %in% cc[5],c("Porcentagem")],order.by = yearmon(tmp2[tmp2$Causa %in% cc[5],"Ano"]))
c6 <- xts(x=tmp2[tmp2$Causa %in% cc[6],c("Porcentagem")],order.by = yearmon(tmp2[tmp2$Causa %in% cc[6],"Ano"]))
c7 <- xts(x=tmp2[tmp2$Causa %in% cc[7],c("Porcentagem")],order.by = yearmon(tmp2[tmp2$Causa %in% cc[7],"Ano"]))
c8 <- xts(x=tmp2[tmp2$Causa %in% cc[8],c("Porcentagem")],order.by = yearmon(tmp2[tmp2$Causa %in% cc[8],"Ano"]))

ttt <- cbind(c1=c1,c2=c2,c3=c3,c4=c4,c5=c5,c6=c6,c7=c7,c8=c8)

dygraph(ttt) %>%
  dySeries("c1", label = cc[1]) %>%
  dySeries("c2", label = cc[2]) %>%
  dySeries("c3", label = cc[3]) %>%
  dySeries("c4", label = cc[4]) %>%
  dySeries("c5", label = cc[5]) %>%
  dySeries("c6", label = cc[6]) %>%
  dySeries("c7", label = cc[7]) %>%
  dySeries("c8", label = cc[8]) %>%
  dyRangeSelector() %>%
  dyLegend(show = "follow")
```


```{r,echo=FALSE,eval=FALSE}


ggplot(tmp2,
        aes(y=Porcentagem,x=Ano,col=Causa))+
    geom_line(size=1)+ theme(legend.direction ="vertical",legend.position = "bottom")+guides(fill=guide_legend(ncol=2))

```


```{r,echo=FALSE,eval=FALSE}
all_values <- function(x) {
  if(is.null(x)) return(NULL)
  paste0(names(x), ": ", format(x), collapse = "<br />")
}

tmp2 %>% ggvis(~Ano, ~Porcentagem, stroke = ~Causa)%>%
  layer_lines() %>% add_tooltip(all_values, "hover") %>% hide_legend(scales="stroke")

```


```{r,echo=FALSE}
datatable(tmp2, options = list(pageLength = 8))
```



## De 10 a 14 anos de vida


```{r,echo=FALSE,message=FALSE,fig.height=8,fig.width=8}

load("../dados_processados/idade10_14.Rda")

cc <- as.character(unique(tmp2$Causa))

c1 <- xts(x=tmp2[tmp2$Causa %in% cc[1],c("Porcentagem")],order.by = yearmon(tmp2[tmp2$Causa %in% cc[1],"Ano"]))
c2 <- xts(x=tmp2[tmp2$Causa %in% cc[2],c("Porcentagem")],order.by = yearmon(tmp2[tmp2$Causa %in% cc[2],"Ano"]))
c3 <- xts(x=tmp2[tmp2$Causa %in% cc[3],c("Porcentagem")],order.by = yearmon(tmp2[tmp2$Causa %in% cc[3],"Ano"]))
c4 <- xts(x=tmp2[tmp2$Causa %in% cc[4],c("Porcentagem")],order.by = yearmon(tmp2[tmp2$Causa %in% cc[4],"Ano"]))
c5 <- xts(x=tmp2[tmp2$Causa %in% cc[5],c("Porcentagem")],order.by = yearmon(tmp2[tmp2$Causa %in% cc[5],"Ano"]))
c6 <- xts(x=tmp2[tmp2$Causa %in% cc[6],c("Porcentagem")],order.by = yearmon(tmp2[tmp2$Causa %in% cc[6],"Ano"]))
c7 <- xts(x=tmp2[tmp2$Causa %in% cc[7],c("Porcentagem")],order.by = yearmon(tmp2[tmp2$Causa %in% cc[7],"Ano"]))
c8 <- xts(x=tmp2[tmp2$Causa %in% cc[8],c("Porcentagem")],order.by = yearmon(tmp2[tmp2$Causa %in% cc[8],"Ano"]))

ttt <- cbind(c1=c1,c2=c2,c3=c3,c4=c4,c5=c5,c6=c6,c7=c7,c8=c8)

dygraph(ttt) %>%
  dySeries("c1", label = cc[1]) %>%
  dySeries("c2", label = cc[2]) %>%
  dySeries("c3", label = cc[3]) %>%
  dySeries("c4", label = cc[4]) %>%
  dySeries("c5", label = cc[5]) %>%
  dySeries("c6", label = cc[6]) %>%
  dySeries("c7", label = cc[7]) %>%
  dySeries("c8", label = cc[8]) %>%
  dyRangeSelector() %>%
  dyLegend(show = "follow")
```


```{r,echo=FALSE,eval=FALSE}

ggplot(tmp2,
        aes(y=Porcentagem,x=Ano,col=Causa))+
    geom_line(size=1)+ theme(legend.direction ="vertical",legend.position = "bottom")+guides(fill=guide_legend(ncol=2))

```

```{r,echo=FALSE,eval=FALSE}
library(ggvis)

all_values <- function(x) {
  if(is.null(x)) return(NULL)
  paste0(names(x), ": ", format(x), collapse = "<br />")
}

tmp2 %>% ggvis(~Ano, ~Porcentagem, stroke = ~Causa)%>%
  layer_lines() %>% add_tooltip(all_values, "hover") %>% hide_legend(scales="stroke")

```


```{r,echo=FALSE}
datatable(tmp2, options = list(pageLength = 8))
```


## De 15 a 19 anos de vida


```{r,echo=FALSE,message=FALSE,fig.height=8,fig.width=8}

load("../dados_processados/idade15_19.Rda")

cc <- as.character(unique(tmp2$Causa))

c1 <- xts(x=tmp2[tmp2$Causa %in% cc[1],c("Porcentagem")],order.by = yearmon(tmp2[tmp2$Causa %in% cc[1],"Ano"]))
c2 <- xts(x=tmp2[tmp2$Causa %in% cc[2],c("Porcentagem")],order.by = yearmon(tmp2[tmp2$Causa %in% cc[2],"Ano"]))
c3 <- xts(x=tmp2[tmp2$Causa %in% cc[3],c("Porcentagem")],order.by = yearmon(tmp2[tmp2$Causa %in% cc[3],"Ano"]))
c4 <- xts(x=tmp2[tmp2$Causa %in% cc[4],c("Porcentagem")],order.by = yearmon(tmp2[tmp2$Causa %in% cc[4],"Ano"]))
c5 <- xts(x=tmp2[tmp2$Causa %in% cc[5],c("Porcentagem")],order.by = yearmon(tmp2[tmp2$Causa %in% cc[5],"Ano"]))
c6 <- xts(x=tmp2[tmp2$Causa %in% cc[6],c("Porcentagem")],order.by = yearmon(tmp2[tmp2$Causa %in% cc[6],"Ano"]))
c7 <- xts(x=tmp2[tmp2$Causa %in% cc[7],c("Porcentagem")],order.by = yearmon(tmp2[tmp2$Causa %in% cc[7],"Ano"]))
c8 <- xts(x=tmp2[tmp2$Causa %in% cc[8],c("Porcentagem")],order.by = yearmon(tmp2[tmp2$Causa %in% cc[8],"Ano"]))

ttt <- cbind(c1=c1,c2=c2,c3=c3,c4=c4,c5=c5,c6=c6,c7=c7,c8=c8)

dygraph(ttt) %>%
  dySeries("c1", label = cc[1]) %>%
  dySeries("c2", label = cc[2]) %>%
  dySeries("c3", label = cc[3]) %>%
  dySeries("c4", label = cc[4]) %>%
  dySeries("c5", label = cc[5]) %>%
  dySeries("c6", label = cc[6]) %>%
  dySeries("c7", label = cc[7]) %>%
  dySeries("c8", label = cc[8]) %>%
  dyRangeSelector() %>%
  dyLegend(show = "follow")

```


```{r,echo=FALSE,eval=FALSE}

ggplot(tmp2,
        aes(y=Porcentagem,x=Ano,col=Causa))+
    geom_line(size=1)+ theme(legend.direction ="vertical",legend.position = "bottom")+guides(fill=guide_legend(ncol=2))

```

```{r,echo=FALSE,eval=FALSE}
library(ggvis)

all_values <- function(x) {
  if(is.null(x)) return(NULL)
  paste0(names(x), ": ", format(x), collapse = "<br />")
}



tmp2 %>% ggvis(~Ano, ~Porcentagem, stroke = ~Causa)%>%
  layer_lines() %>% add_tooltip(all_values, "hover") %>% hide_legend(scales="stroke")

```

```{r,echo=FALSE}
datatable(tmp2, options = list(pageLength = 8))
```


## De 20 a 24 anos de vida


```{r,echo=FALSE,message=FALSE,fig.height=8,fig.width=8}

load("../dados_processados/idade20_24.Rda")

cc <- as.character(unique(tmp2$Causa))

c1 <- xts(x=tmp2[tmp2$Causa %in% cc[1],c("Porcentagem")],order.by = yearmon(tmp2[tmp2$Causa %in% cc[1],"Ano"]))
c2 <- xts(x=tmp2[tmp2$Causa %in% cc[2],c("Porcentagem")],order.by = yearmon(tmp2[tmp2$Causa %in% cc[2],"Ano"]))
c3 <- xts(x=tmp2[tmp2$Causa %in% cc[3],c("Porcentagem")],order.by = yearmon(tmp2[tmp2$Causa %in% cc[3],"Ano"]))
c4 <- xts(x=tmp2[tmp2$Causa %in% cc[4],c("Porcentagem")],order.by = yearmon(tmp2[tmp2$Causa %in% cc[4],"Ano"]))
c5 <- xts(x=tmp2[tmp2$Causa %in% cc[5],c("Porcentagem")],order.by = yearmon(tmp2[tmp2$Causa %in% cc[5],"Ano"]))
c6 <- xts(x=tmp2[tmp2$Causa %in% cc[6],c("Porcentagem")],order.by = yearmon(tmp2[tmp2$Causa %in% cc[6],"Ano"]))
c7 <- xts(x=tmp2[tmp2$Causa %in% cc[7],c("Porcentagem")],order.by = yearmon(tmp2[tmp2$Causa %in% cc[7],"Ano"]))
c8 <- xts(x=tmp2[tmp2$Causa %in% cc[8],c("Porcentagem")],order.by = yearmon(tmp2[tmp2$Causa %in% cc[8],"Ano"]))

ttt <- cbind(c1=c1,c2=c2,c3=c3,c4=c4,c5=c5,c6=c6,c7=c7,c8=c8)

dygraph(ttt) %>%
  dySeries("c1", label = cc[1]) %>%
  dySeries("c2", label = cc[2]) %>%
  dySeries("c3", label = cc[3]) %>%
  dySeries("c4", label = cc[4]) %>%
  dySeries("c5", label = cc[5]) %>%
  dySeries("c6", label = cc[6]) %>%
  dySeries("c7", label = cc[7]) %>%
  dySeries("c8", label = cc[8]) %>%
  dyRangeSelector() %>%
  dyLegend(show = "follow")
```


```{r,echo=FALSE,eval=FALSE}
ggplot(tmp2,
        aes(y=Porcentagem,x=Ano,col=Causa))+
    geom_line(size=1)+ theme(legend.direction ="vertical",legend.position = "bottom")+guides(fill=guide_legend(ncol=2))

```


```{r,echo=FALSE}
datatable(tmp2, options = list(pageLength = 8))
```



## De 25 a 29 anos de vida


```{r,echo=FALSE,message=FALSE,fig.height=8,fig.width=8}

load("../dados_processados/idade25_29.Rda")

cc <- as.character(unique(tmp2$Causa))

c1 <- xts(x=tmp2[tmp2$Causa %in% cc[1],c("Porcentagem")],order.by = yearmon(tmp2[tmp2$Causa %in% cc[1],"Ano"]))
c2 <- xts(x=tmp2[tmp2$Causa %in% cc[2],c("Porcentagem")],order.by = yearmon(tmp2[tmp2$Causa %in% cc[2],"Ano"]))
c3 <- xts(x=tmp2[tmp2$Causa %in% cc[3],c("Porcentagem")],order.by = yearmon(tmp2[tmp2$Causa %in% cc[3],"Ano"]))
c4 <- xts(x=tmp2[tmp2$Causa %in% cc[4],c("Porcentagem")],order.by = yearmon(tmp2[tmp2$Causa %in% cc[4],"Ano"]))
c5 <- xts(x=tmp2[tmp2$Causa %in% cc[5],c("Porcentagem")],order.by = yearmon(tmp2[tmp2$Causa %in% cc[5],"Ano"]))
c6 <- xts(x=tmp2[tmp2$Causa %in% cc[6],c("Porcentagem")],order.by = yearmon(tmp2[tmp2$Causa %in% cc[6],"Ano"]))
c7 <- xts(x=tmp2[tmp2$Causa %in% cc[7],c("Porcentagem")],order.by = yearmon(tmp2[tmp2$Causa %in% cc[7],"Ano"]))
c8 <- xts(x=tmp2[tmp2$Causa %in% cc[8],c("Porcentagem")],order.by = yearmon(tmp2[tmp2$Causa %in% cc[8],"Ano"]))

ttt <- cbind(c1=c1,c2=c2,c3=c3,c4=c4,c5=c5,c6=c6,c7=c7,c8=c8)

dygraph(ttt) %>%
  dySeries("c1", label = cc[1]) %>%
  dySeries("c2", label = cc[2]) %>%
  dySeries("c3", label = cc[3]) %>%
  dySeries("c4", label = cc[4]) %>%
  dySeries("c5", label = cc[5]) %>%
  dySeries("c6", label = cc[6]) %>%
  dySeries("c7", label = cc[7]) %>%
  dySeries("c8", label = cc[8]) %>%
  dyRangeSelector() %>%
  dyLegend(show = "follow")
```

```{r,echo=FALSE,eval=FALSE}
ggplot(tmp2,
        aes(y=Porcentagem,x=Ano,col=Causa))+
    geom_line(size=1)+ theme(legend.direction ="vertical",legend.position = "bottom")+guides(fill=guide_legend(ncol=2))

```


```{r,echo=FALSE}
datatable(tmp2, options = list(pageLength = 8))
```

## De 30 a 34 anos de vida


```{r,echo=FALSE,message=FALSE,fig.height=8,fig.width=8}

load("../dados_processados/idade30_34.Rda")

cc <- as.character(unique(tmp2$Causa))

c1 <- xts(x=tmp2[tmp2$Causa %in% cc[1],c("Porcentagem")],order.by = yearmon(tmp2[tmp2$Causa %in% cc[1],"Ano"]))
c2 <- xts(x=tmp2[tmp2$Causa %in% cc[2],c("Porcentagem")],order.by = yearmon(tmp2[tmp2$Causa %in% cc[2],"Ano"]))
c3 <- xts(x=tmp2[tmp2$Causa %in% cc[3],c("Porcentagem")],order.by = yearmon(tmp2[tmp2$Causa %in% cc[3],"Ano"]))
c4 <- xts(x=tmp2[tmp2$Causa %in% cc[4],c("Porcentagem")],order.by = yearmon(tmp2[tmp2$Causa %in% cc[4],"Ano"]))
c5 <- xts(x=tmp2[tmp2$Causa %in% cc[5],c("Porcentagem")],order.by = yearmon(tmp2[tmp2$Causa %in% cc[5],"Ano"]))
c6 <- xts(x=tmp2[tmp2$Causa %in% cc[6],c("Porcentagem")],order.by = yearmon(tmp2[tmp2$Causa %in% cc[6],"Ano"]))
c7 <- xts(x=tmp2[tmp2$Causa %in% cc[7],c("Porcentagem")],order.by = yearmon(tmp2[tmp2$Causa %in% cc[7],"Ano"]))
c8 <- xts(x=tmp2[tmp2$Causa %in% cc[8],c("Porcentagem")],order.by = yearmon(tmp2[tmp2$Causa %in% cc[8],"Ano"]))

ttt <- cbind(c1=c1,c2=c2,c3=c3,c4=c4,c5=c5,c6=c6,c7=c7,c8=c8)

dygraph(ttt) %>%
  dySeries("c1", label = cc[1]) %>%
  dySeries("c2", label = cc[2]) %>%
  dySeries("c3", label = cc[3]) %>%
  dySeries("c4", label = cc[4]) %>%
  dySeries("c5", label = cc[5]) %>%
  dySeries("c6", label = cc[6]) %>%
  dySeries("c7", label = cc[7]) %>%
  dySeries("c8", label = cc[8]) %>%
  dyRangeSelector() %>%
  dyLegend(show = "follow")
```






```{r,echo=FALSE,eval=FALSE}

ggplot(tmp2,
        aes(y=Porcentagem,x=Ano,col=Causa))+
    geom_line(size=1)+ theme(legend.direction ="vertical",legend.position = "bottom")+guides(fill=guide_legend(ncol=2))

```


```{r,echo=FALSE}
datatable(tmp2, options = list(pageLength = 8))
```

## De 35 a 39 anos de vida


```{r,echo=FALSE,message=FALSE,fig.height=8,fig.width=8}

load("../dados_processados/idade35_39.Rda")

cc <- as.character(unique(tmp2$Causa))

c1 <- xts(x=tmp2[tmp2$Causa %in% cc[1],c("Porcentagem")],order.by = yearmon(tmp2[tmp2$Causa %in% cc[1],"Ano"]))
c2 <- xts(x=tmp2[tmp2$Causa %in% cc[2],c("Porcentagem")],order.by = yearmon(tmp2[tmp2$Causa %in% cc[2],"Ano"]))
c3 <- xts(x=tmp2[tmp2$Causa %in% cc[3],c("Porcentagem")],order.by = yearmon(tmp2[tmp2$Causa %in% cc[3],"Ano"]))
c4 <- xts(x=tmp2[tmp2$Causa %in% cc[4],c("Porcentagem")],order.by = yearmon(tmp2[tmp2$Causa %in% cc[4],"Ano"]))
c5 <- xts(x=tmp2[tmp2$Causa %in% cc[5],c("Porcentagem")],order.by = yearmon(tmp2[tmp2$Causa %in% cc[5],"Ano"]))
c6 <- xts(x=tmp2[tmp2$Causa %in% cc[6],c("Porcentagem")],order.by = yearmon(tmp2[tmp2$Causa %in% cc[6],"Ano"]))
c7 <- xts(x=tmp2[tmp2$Causa %in% cc[7],c("Porcentagem")],order.by = yearmon(tmp2[tmp2$Causa %in% cc[7],"Ano"]))
c8 <- xts(x=tmp2[tmp2$Causa %in% cc[8],c("Porcentagem")],order.by = yearmon(tmp2[tmp2$Causa %in% cc[8],"Ano"]))

ttt <- cbind(c1=c1,c2=c2,c3=c3,c4=c4,c5=c5,c6=c6,c7=c7,c8=c8)

dygraph(ttt) %>%
  dySeries("c1", label = cc[1]) %>%
  dySeries("c2", label = cc[2]) %>%
  dySeries("c3", label = cc[3]) %>%
  dySeries("c4", label = cc[4]) %>%
  dySeries("c5", label = cc[5]) %>%
  dySeries("c6", label = cc[6]) %>%
  dySeries("c7", label = cc[7]) %>%
  dySeries("c8", label = cc[8]) %>%
  dyRangeSelector() %>%
  dyLegend(show = "follow")
```



```{r,echo=FALSE,eval=FALSE}
ggplot(tmp2,
        aes(y=Porcentagem,x=Ano,col=Causa))+
    geom_line(size=1)+ theme(legend.direction ="vertical",legend.position = "bottom")+guides(fill=guide_legend(ncol=2))

```


```{r,echo=FALSE}
datatable(tmp2, options = list(pageLength = 8))
```


## Causas de óbito mais comums entre 40 a 49 anos de vida


```{r,echo=FALSE,message=FALSE,fig.height=8,fig.width=8}

load("../dados_processados/idade40_49.Rda")

cc <- as.character(unique(tmp2$Causa))

c1 <- xts(x=tmp2[tmp2$Causa %in% cc[1],c("Porcentagem")],order.by = yearmon(tmp2[tmp2$Causa %in% cc[1],"Ano"]))
c2 <- xts(x=tmp2[tmp2$Causa %in% cc[2],c("Porcentagem")],order.by = yearmon(tmp2[tmp2$Causa %in% cc[2],"Ano"]))
c3 <- xts(x=tmp2[tmp2$Causa %in% cc[3],c("Porcentagem")],order.by = yearmon(tmp2[tmp2$Causa %in% cc[3],"Ano"]))
c4 <- xts(x=tmp2[tmp2$Causa %in% cc[4],c("Porcentagem")],order.by = yearmon(tmp2[tmp2$Causa %in% cc[4],"Ano"]))
c5 <- xts(x=tmp2[tmp2$Causa %in% cc[5],c("Porcentagem")],order.by = yearmon(tmp2[tmp2$Causa %in% cc[5],"Ano"]))
c6 <- xts(x=tmp2[tmp2$Causa %in% cc[6],c("Porcentagem")],order.by = yearmon(tmp2[tmp2$Causa %in% cc[6],"Ano"]))
c7 <- xts(x=tmp2[tmp2$Causa %in% cc[7],c("Porcentagem")],order.by = yearmon(tmp2[tmp2$Causa %in% cc[7],"Ano"]))
c8 <- xts(x=tmp2[tmp2$Causa %in% cc[8],c("Porcentagem")],order.by = yearmon(tmp2[tmp2$Causa %in% cc[8],"Ano"]))

ttt <- cbind(c1=c1,c2=c2,c3=c3,c4=c4,c5=c5,c6=c6,c7=c7,c8=c8)

dygraph(ttt) %>%
  dySeries("c1", label = cc[1]) %>%
  dySeries("c2", label = cc[2]) %>%
  dySeries("c3", label = cc[3]) %>%
  dySeries("c4", label = cc[4]) %>%
  dySeries("c5", label = cc[5]) %>%
  dySeries("c6", label = cc[6]) %>%
  dySeries("c7", label = cc[7]) %>%
  dySeries("c8", label = cc[8]) %>%
  dyRangeSelector() %>%
  dyLegend(show = "follow")
```



```{r,echo=FALSE}
datatable(tmp2, options = list(pageLength = 8))
```



## De 50 a 59 anos de vida


```{r,echo=FALSE,message=FALSE,fig.height=8,fig.width=8}

load("../dados_processados/idade50_59.Rda")

cc <- as.character(unique(tmp2$Causa))

c1 <- xts(x=tmp2[tmp2$Causa %in% cc[1],c("Porcentagem")],order.by = yearmon(tmp2[tmp2$Causa %in% cc[1],"Ano"]))
c2 <- xts(x=tmp2[tmp2$Causa %in% cc[2],c("Porcentagem")],order.by = yearmon(tmp2[tmp2$Causa %in% cc[2],"Ano"]))
c3 <- xts(x=tmp2[tmp2$Causa %in% cc[3],c("Porcentagem")],order.by = yearmon(tmp2[tmp2$Causa %in% cc[3],"Ano"]))
c4 <- xts(x=tmp2[tmp2$Causa %in% cc[4],c("Porcentagem")],order.by = yearmon(tmp2[tmp2$Causa %in% cc[4],"Ano"]))
c5 <- xts(x=tmp2[tmp2$Causa %in% cc[5],c("Porcentagem")],order.by = yearmon(tmp2[tmp2$Causa %in% cc[5],"Ano"]))
c6 <- xts(x=tmp2[tmp2$Causa %in% cc[6],c("Porcentagem")],order.by = yearmon(tmp2[tmp2$Causa %in% cc[6],"Ano"]))
c7 <- xts(x=tmp2[tmp2$Causa %in% cc[7],c("Porcentagem")],order.by = yearmon(tmp2[tmp2$Causa %in% cc[7],"Ano"]))
c8 <- xts(x=tmp2[tmp2$Causa %in% cc[8],c("Porcentagem")],order.by = yearmon(tmp2[tmp2$Causa %in% cc[8],"Ano"]))

ttt <- cbind(c1=c1,c2=c2,c3=c3,c4=c4,c5=c5,c6=c6,c7=c7,c8=c8)

dygraph(ttt) %>%
  dySeries("c1", label = cc[1]) %>%
  dySeries("c2", label = cc[2]) %>%
  dySeries("c3", label = cc[3]) %>%
  dySeries("c4", label = cc[4]) %>%
  dySeries("c5", label = cc[5]) %>%
  dySeries("c6", label = cc[6]) %>%
  dySeries("c7", label = cc[7]) %>%
  dySeries("c8", label = cc[8]) %>%
  dyRangeSelector() %>%
  dyLegend(show = "follow")
```



```{r,echo=FALSE}
datatable(tmp2, options = list(pageLength = 8))
```



## De 60 a 69 anos de vida


```{r,echo=FALSE,message=FALSE,fig.height=8,fig.width=8}

load("../dados_processados/idade60_69.Rda")

cc <- as.character(unique(tmp2$Causa))

c1 <- xts(x=tmp2[tmp2$Causa %in% cc[1],c("Porcentagem")],order.by = yearmon(tmp2[tmp2$Causa %in% cc[1],"Ano"]))
c2 <- xts(x=tmp2[tmp2$Causa %in% cc[2],c("Porcentagem")],order.by = yearmon(tmp2[tmp2$Causa %in% cc[2],"Ano"]))
c3 <- xts(x=tmp2[tmp2$Causa %in% cc[3],c("Porcentagem")],order.by = yearmon(tmp2[tmp2$Causa %in% cc[3],"Ano"]))
c4 <- xts(x=tmp2[tmp2$Causa %in% cc[4],c("Porcentagem")],order.by = yearmon(tmp2[tmp2$Causa %in% cc[4],"Ano"]))
c5 <- xts(x=tmp2[tmp2$Causa %in% cc[5],c("Porcentagem")],order.by = yearmon(tmp2[tmp2$Causa %in% cc[5],"Ano"]))
c6 <- xts(x=tmp2[tmp2$Causa %in% cc[6],c("Porcentagem")],order.by = yearmon(tmp2[tmp2$Causa %in% cc[6],"Ano"]))
c7 <- xts(x=tmp2[tmp2$Causa %in% cc[7],c("Porcentagem")],order.by = yearmon(tmp2[tmp2$Causa %in% cc[7],"Ano"]))
c8 <- xts(x=tmp2[tmp2$Causa %in% cc[8],c("Porcentagem")],order.by = yearmon(tmp2[tmp2$Causa %in% cc[8],"Ano"]))

ttt <- cbind(c1=c1,c2=c2,c3=c3,c4=c4,c5=c5,c6=c6,c7=c7,c8=c8)

dygraph(ttt) %>%
  dySeries("c1", label = cc[1]) %>%
  dySeries("c2", label = cc[2]) %>%
  dySeries("c3", label = cc[3]) %>%
  dySeries("c4", label = cc[4]) %>%
  dySeries("c5", label = cc[5]) %>%
  dySeries("c6", label = cc[6]) %>%
  dySeries("c7", label = cc[7]) %>%
  dySeries("c8", label = cc[8]) %>%
  dyRangeSelector() %>%
  dyLegend(show = "follow")
```



```{r,echo=FALSE}
datatable(tmp2, options = list(pageLength = 8))
```



## De 70 a 79 anos de vida


```{r,echo=FALSE,message=FALSE,fig.height=8,fig.width=8}

load("../dados_processados/idade70_79.Rda")

cc <- as.character(unique(tmp2$Causa))

c1 <- xts(x=tmp2[tmp2$Causa %in% cc[1],c("Porcentagem")],order.by = yearmon(tmp2[tmp2$Causa %in% cc[1],"Ano"]))
c2 <- xts(x=tmp2[tmp2$Causa %in% cc[2],c("Porcentagem")],order.by = yearmon(tmp2[tmp2$Causa %in% cc[2],"Ano"]))
c3 <- xts(x=tmp2[tmp2$Causa %in% cc[3],c("Porcentagem")],order.by = yearmon(tmp2[tmp2$Causa %in% cc[3],"Ano"]))
c4 <- xts(x=tmp2[tmp2$Causa %in% cc[4],c("Porcentagem")],order.by = yearmon(tmp2[tmp2$Causa %in% cc[4],"Ano"]))
c5 <- xts(x=tmp2[tmp2$Causa %in% cc[5],c("Porcentagem")],order.by = yearmon(tmp2[tmp2$Causa %in% cc[5],"Ano"]))
c6 <- xts(x=tmp2[tmp2$Causa %in% cc[6],c("Porcentagem")],order.by = yearmon(tmp2[tmp2$Causa %in% cc[6],"Ano"]))
c7 <- xts(x=tmp2[tmp2$Causa %in% cc[7],c("Porcentagem")],order.by = yearmon(tmp2[tmp2$Causa %in% cc[7],"Ano"]))
c8 <- xts(x=tmp2[tmp2$Causa %in% cc[8],c("Porcentagem")],order.by = yearmon(tmp2[tmp2$Causa %in% cc[8],"Ano"]))

ttt <- cbind(c1=c1,c2=c2,c3=c3,c4=c4,c5=c5,c6=c6,c7=c7,c8=c8)

dygraph(ttt) %>%
  dySeries("c1", label = cc[1]) %>%
  dySeries("c2", label = cc[2]) %>%
  dySeries("c3", label = cc[3]) %>%
  dySeries("c4", label = cc[4]) %>%
  dySeries("c5", label = cc[5]) %>%
  dySeries("c6", label = cc[6]) %>%
  dySeries("c7", label = cc[7]) %>%
  dySeries("c8", label = cc[8]) %>%
  dyRangeSelector() %>%
  dyLegend(show = "follow")
```



```{r,echo=FALSE}
datatable(tmp2, options = list(pageLength = 8))
```



## De 80 a 89 anos de vida


```{r,echo=FALSE,message=FALSE,fig.height=8,fig.width=8}

load("../dados_processados/idade80_89.Rda")

cc <- as.character(unique(tmp2$Causa))

c1 <- xts(x=tmp2[tmp2$Causa %in% cc[1],c("Porcentagem")],order.by = yearmon(tmp2[tmp2$Causa %in% cc[1],"Ano"]))
c2 <- xts(x=tmp2[tmp2$Causa %in% cc[2],c("Porcentagem")],order.by = yearmon(tmp2[tmp2$Causa %in% cc[2],"Ano"]))
c3 <- xts(x=tmp2[tmp2$Causa %in% cc[3],c("Porcentagem")],order.by = yearmon(tmp2[tmp2$Causa %in% cc[3],"Ano"]))
c4 <- xts(x=tmp2[tmp2$Causa %in% cc[4],c("Porcentagem")],order.by = yearmon(tmp2[tmp2$Causa %in% cc[4],"Ano"]))
c5 <- xts(x=tmp2[tmp2$Causa %in% cc[5],c("Porcentagem")],order.by = yearmon(tmp2[tmp2$Causa %in% cc[5],"Ano"]))
c6 <- xts(x=tmp2[tmp2$Causa %in% cc[6],c("Porcentagem")],order.by = yearmon(tmp2[tmp2$Causa %in% cc[6],"Ano"]))
c7 <- xts(x=tmp2[tmp2$Causa %in% cc[7],c("Porcentagem")],order.by = yearmon(tmp2[tmp2$Causa %in% cc[7],"Ano"]))
c8 <- xts(x=tmp2[tmp2$Causa %in% cc[8],c("Porcentagem")],order.by = yearmon(tmp2[tmp2$Causa %in% cc[8],"Ano"]))

ttt <- cbind(c1=c1,c2=c2,c3=c3,c4=c4,c5=c5,c6=c6,c7=c7,c8=c8)

dygraph(ttt) %>%
  dySeries("c1", label = cc[1]) %>%
  dySeries("c2", label = cc[2]) %>%
  dySeries("c3", label = cc[3]) %>%
  dySeries("c4", label = cc[4]) %>%
  dySeries("c5", label = cc[5]) %>%
  dySeries("c6", label = cc[6]) %>%
  dySeries("c7", label = cc[7]) %>%
  dySeries("c8", label = cc[8]) %>%
  dyRangeSelector() %>%
  dyLegend(show = "follow")
```



```{r,echo=FALSE}
datatable(tmp2, options = list(pageLength = 8))
```




## A partir dos 90 anos de idade


```{r,echo=FALSE,message=FALSE,fig.height=8,fig.width=8}

load("../dados_processados/idade90.Rda")

cc <- as.character(unique(tmp2$Causa))

c1 <- xts(x=tmp2[tmp2$Causa %in% cc[1],c("Porcentagem")],order.by = yearmon(tmp2[tmp2$Causa %in% cc[1],"Ano"]))
c2 <- xts(x=tmp2[tmp2$Causa %in% cc[2],c("Porcentagem")],order.by = yearmon(tmp2[tmp2$Causa %in% cc[2],"Ano"]))
c3 <- xts(x=tmp2[tmp2$Causa %in% cc[3],c("Porcentagem")],order.by = yearmon(tmp2[tmp2$Causa %in% cc[3],"Ano"]))
c4 <- xts(x=tmp2[tmp2$Causa %in% cc[4],c("Porcentagem")],order.by = yearmon(tmp2[tmp2$Causa %in% cc[4],"Ano"]))
c5 <- xts(x=tmp2[tmp2$Causa %in% cc[5],c("Porcentagem")],order.by = yearmon(tmp2[tmp2$Causa %in% cc[5],"Ano"]))
c6 <- xts(x=tmp2[tmp2$Causa %in% cc[6],c("Porcentagem")],order.by = yearmon(tmp2[tmp2$Causa %in% cc[6],"Ano"]))
c7 <- xts(x=tmp2[tmp2$Causa %in% cc[7],c("Porcentagem")],order.by = yearmon(tmp2[tmp2$Causa %in% cc[7],"Ano"]))
c8 <- xts(x=tmp2[tmp2$Causa %in% cc[8],c("Porcentagem")],order.by = yearmon(tmp2[tmp2$Causa %in% cc[8],"Ano"]))

ttt <- cbind(c1=c1,c2=c2,c3=c3,c4=c4,c5=c5,c6=c6,c7=c7,c8=c8)

dygraph(ttt) %>%
  dySeries("c1", label = cc[1]) %>%
  dySeries("c2", label = cc[2]) %>%
  dySeries("c3", label = cc[3]) %>%
  dySeries("c4", label = cc[4]) %>%
  dySeries("c5", label = cc[5]) %>%
  dySeries("c6", label = cc[6]) %>%
  dySeries("c7", label = cc[7]) %>%
  dySeries("c8", label = cc[8]) %>%
  dyRangeSelector() %>%
  dyLegend(show = "follow")
```



```{r,echo=FALSE}
datatable(tmp2, options = list(pageLength = 8))
```

